# 施工企业完工百分比法下的困惑

提问人：li2468liang 时间：2012-12-12 14:39:39
施工企业按照完工百分比法[累计已发生的成本/（累计已发生的成本+预计尚需发生的成本）]确认收入成本。 10 月份时完工度为70%，因业主要求追加辅助工程（比如修路被要求追加中间绿化带项目），但因业主要求需要重新走招投标程序，不能及时取得变更后的合同（按照准则要求以原合同作为合同总收入），但预计总成本发生变更，按照完工百分比法，在极端情况下 11 月将会发生收入为负的情况，这种情况是否合理。若属于合同分立，即可得到解决，但不符合合同分立时，怎么解决？

回答人：chenyiwei
1 、建议首先对照《企业会计准则第 15 号——建造合同》第九条的规定，考虑在目前情况下，虽然未签订变更部分的合同，但能否合理估计这部分变更部分对应的价款。如果能够合理估计变更部分对应价款的，也可纳入合同总收入的计算。 2 、如果无法合理估计变更部分的收入，则也不建议因为对完工进度估计的调整而冲回原先已经确认的收入，因为这一情况并不代表与已确认收入相关的经济利益很可能不能流入企业。此时建议把追加的部分独立出来，不影响原合同约定内容的核算（即，不改变原合同的完工进度），追加部分发生的施工成本，在不能确定其很可能得到补偿的情况下，直接计入当期损益但不确认对应的收入。后续合同签订后，再来考虑是否满足合同分立／合并的条件。如需与原合同合并为一个合同的，则再按照调整后的收入、成本和已发生成本情况重新确定完工进度，按照未来适用法调整。